臺灣臺南地方法院民事裁定  
109年度亡字第49號
聲  請  人  鄭敏珍
上列聲請人聲請宣告鄭氏英玉死亡事件，本院裁定如下：
    主      文
准對失蹤人鄭氏英玉（女，日治時期昭和5年12月6日生，失蹤前
最後住所：臺南州臺南市○○○○目○○○番地）為宣告死亡之公示催
告。
該失蹤人應於本公示催告揭示於本院公告處之翌日起七個月內，
向本院陳報現尚生存，如不陳報，本院將宣告其為死亡。
無論何人，凡知該失蹤人之生死者，均應於上開時日以前，將其
所知之事實，陳報本院。
    理      由
一、按失蹤人失蹤滿十年後，法院得因利害關係人之聲請，為死
    亡之宣告，民國71年1月4日修正前之民法總則第8條第1項定
    有明文。次按失蹤人失蹤滿七年後，法院得因利害關係人或
    檢察官之聲請，為死亡之宣告，71年1月4日修正之民法總則
    第8條第1項定有明文。末按修正之民法總則第8條之規定，
    於民法總則施行後修正前（18年10月10日施行，台灣地區於
    34年10月25日光復後始適用民法之規定，71年1月4日修正公
    佈）失蹤者亦適用之，但於民法總則施行後修正前，其情形
    已合於修正前民法總則第8條之規定者，不在此限，民法總
    則施行法第3條第3項亦定有明文。又法院准許宣告死亡之聲
    請者，應公示催告，家事事件法第156條第1項亦有明文。
二、本件聲請意旨略以：聲請人為鄭氏英玉之姪女，鄭氏英玉未
    婚、無子女，父母均已死亡，其日治時期設籍在臺南州臺南
    市濱町一丁目六十一番地，查無其光復後之設籍資料，而聲
    請人與鄭氏英玉同為被繼承人王呆之繼承人，為辦理繼承事
    宜，爰本於利害關係人之身分，依法聲請宣告失蹤人鄭氏英
    玉死亡之公示催告，並於公示催告期滿後，若仍查無失蹤人
    鄭氏英玉之音訊，則聲請鈞院為死亡宣告等語。
三、經查，聲請人主張之上開事實，業據聲請人提出戶籍謄本、
    除戶謄本、日治時期謄本、繼承系統表等件為證，並有臺南
    市中西戶政事務所109年12月8日南市中西戶字第1090090033
    號函及所檢送之戶籍資料附卷可稽，且經證人鄭明堯證述綦
    詳（詳見109年12月7日訊問筆錄），堪認屬實。查鄭氏英玉
    於35年10月1日辦理戶籍總登記時即已失蹤，迄至前揭民法
    總則第8條修正時已失蹤達35年，依民法總則施行法第3條第
    3項但書規定，應適用修正前民法總則第8條之規定。準此，
    聲請人於失蹤人鄭氏英玉失蹤滿10年後，聲請為宣告死亡之
    公示催告，於法並無不合，應予准許。
四、依家事事件法第156條，裁定如主文。
中　　華　　民　　國　　109 　年　　12　　月　　10　　日
                  家事法庭      法  官　葉惠玲   
以上正本係照原本作成。
如不服本裁定應於送達後10日內向本院提出抗告狀，並繳納抗告
費新臺幣1,000元
中　　華　　民　　國　　109 　年　　12　　月　　10　　日
                                書記官　陳玉芬